【裁判字號】    97,交簡上,121
【裁判日期】    971017
【裁判案由】    公共危險
【裁判全文】
臺灣臺南地方法院刑事判決           97年度交簡上字第121號
上  訴  人  乙○○
即  被  告
上列上訴人即被告因公共危險案件，不服本院九十七年度交簡字
第一０二六號中華民國九十七年四月二十八日第一審判決（聲請
案號：九十七年度偵字第四七五四號）提起上訴，被告於本院審
理時，為有罪之陳述，經本院裁定以簡式審判程序審理，並判決
如下：
    主  文
上訴駁回。
    事  實
一、乙○○於民國九十七年三月八日上午一時三十分許，在臺南
    縣永康市○○路路邊攤飲用威士忌烈酒後，已達不能安全駕
    駛動力交通工具之程度，竟於同日上午二時許，酒醉駕駛車
    牌號碼ＣＯ－０八七一號自用小客車，沿小東路轉往林森路
    方向行駛欲返家。嗣於同日上午二時十二分許，行經臺南市
    ○區○○路平實營區前，因逆向行駛為警攔查，經乙○○同
    意並漱口後以酒精檢測器檢測，經警員當場對其實施酒精濃
    度測試，發現其呼氣酒精濃度測定值為每公升０‧八０毫克
    ，客觀上已達不能安全駕駛動力交通工具之程度。
二、案經台南市警察局第一分局報告臺灣臺南地方法院檢察署檢
    察官偵查終結後，聲請簡易判決處刑。
    理  由
一、上揭事實業據被告乙○○於本院審理時供承不諱，並有酒精
    濃度測試單、刑法第一百八十五條之三案件測試觀察紀錄表
    各一紙、現場蒐證照片五幀各件在卷可稽，被告之自白與事
    實相符，應堪採信，被告犯罪事實明確，堪以認定，應依法
    論科。
二、核被告所為係犯刑法第一百八十五條之三之公共危險罪。原
    審以被告罪證明確，並審酌被告並無前科，素行良好，惟明
    知酒後駕車易生危險，猶於飲酒後呼氣酒精濃度高達每公升
    ０．八毫克，無法安全駕車情況下，駕駛危險性較高之自用
    小客車上路，且逆向行駛，嚴重危害其他人行車用路之安全
    等一切情狀，依刑事訴訟法第四百四十九條第一項、第四百
    五十四條，刑法第一百八十五條之三、第四十二條第三項，
    刑法施行法第一之一條，逕以簡易判決量處罰金新臺幣八萬
    元之刑責，並諭知易服勞役之折算標準。其認事用法，圴無
    違誤，量刑亦屬妥適。上訴意旨指摘原判決量刑過重，求予
    撤銷改判，為無理由，應予駁回。
據上論斷，應依刑事訴訟法第四百五十五條之一第一項、第三項
、第三百六十八條、第二百七十三條之一第一項，判決如主文。
本案經檢察官甲○到庭執行職務。
中    華    民    國    97    年    10    月    17    日
                              刑事第十二庭
                                  審判長法  官  卓穎毓
                                        法  官  莊玉熙
                                        法  官  陳金虎
以上正本證明與原本無異。
不得上訴。
                                        書記官  秦建華
中    華    民    國    97    年    10    月    17    日
附錄本案論罪科刑法條：
中華民國刑法第185條之3
服用毒品、麻醉藥品、酒類或其他相類之物，不能安全駕駛動力
交通工具而駕駛者，處1年以下有期徒刑、拘役或3萬元以下罰金
。


司法院資訊處製作；財團法人民間司法改革基金會備份。
